test/src/gt-norm-yamls/A-a_43_muuttumaton_gt-norm.yaml
Config:
  hfst:
    Gen: ../../../src/generator-gt-norm.hfst
    Morph: ../../../src/analyser-gt-norm.hfst
  xerox:
    Gen: ../../../src/generator-gt-norm.xfst
    Morph: ../../../src/analyser-gt-norm.xfst
    App: lookup

Tests:

# todo:
# Proofread the gold standard (below)
# Then: run analyser, then correct.


  Noun - ihminen - ei tsekattu : # Noun 'unchangeable' - ei tsekattu
     muuttumaton+A+Sg+Nom: muuttumaton
     muuttumaton+A+Sg+Gen: muuttumattoman
     muuttumaton+A+Sg+Par: muuttumatonta
     muuttumaton+A+Sg+Tra: muuttumattomaksi
     muuttumaton+A+Sg+Abe: muuttumattomatta
     muuttumaton+A+Sg+Ine: muuttumattomassa
     muuttumaton+A+Sg+Ela: muuttumattomasta
     muuttumaton+A+Sg+Ill: muuttumattomhaan
     muuttumaton+A+Sg+Ade: muuttumattomalla
     muuttumaton+A+Sg+Abl: muuttumattomalta
     muuttumaton+A+Sg+All: muuttumattomalle
     muuttumaton+A+Sg+Ess: muuttumattomana
     muuttumaton+A+Pl+Nom: muuttumattomat
     muuttumaton+A+Pl+Gen: muuttumattomiin
     muuttumaton+A+Pl+Par: muuttumattomiita
     muuttumaton+A+Pl+Tra: muuttumattomiksi
     muuttumaton+A+Pl+Abe: muuttumattomitta
     muuttumaton+A+Pl+Ine: muuttumattomissa
     muuttumaton+A+Pl+Ela: muuttumattomista
     muuttumaton+A+Pl+Ill: muuttumattomhiin
     muuttumaton+A+Pl+Ade: muuttumattomilla
     muuttumaton+A+Pl+Abl: muuttumattomilta
     muuttumaton+A+Pl+All: muuttumattomille
     muuttumaton+A+Pl+Ess: muuttumattominna
     muuttumaton+A+Pl+Com: muuttumattomine

     muuttumaton+A+Sg+Comp+Nom: muuttumattomampi
     muuttumaton+A+Sg+Comp+Gen: muuttumattomamman
     muuttumaton+A+Sg+Comp+Par: muuttumattomamppaa
     muuttumaton+A+Sg+Comp+Tra: muuttumattomammaksi
     muuttumaton+A+Sg+Comp+Abe: muuttumattomammatta
     muuttumaton+A+Sg+Comp+Ine: muuttumattomammassa
     muuttumaton+A+Sg+Comp+Ela: muuttumattomammasta
     muuttumaton+A+Sg+Comp+Ill: muuttumattomamphaan
     muuttumaton+A+Sg+Comp+Ade: muuttumattomammala
     muuttumaton+A+Sg+Comp+Abl: muuttumattomammalta
     muuttumaton+A+Sg+Comp+All: muuttumattomammale
     muuttumaton+A+Sg+Comp+Ess: muuttumattomampana
     muuttumaton+A+Pl+Comp+Nom: muuttumattomammat
     muuttumaton+A+Pl+Comp+Gen: muuttumattomamppiin
     muuttumaton+A+Pl+Comp+Par: [muuttumattomamppii, muuttumattomamppiita] # muuttumattomampia var ja jok varieteetissä.
     muuttumaton+A+Pl+Comp+Tra: muuttumattomammiksi
     muuttumaton+A+Pl+Comp+Abe: muuttumattomammitta
     muuttumaton+A+Pl+Comp+Ine: muuttumattomammissa
     muuttumaton+A+Pl+Comp+Ela: muuttumattomammista
     muuttumaton+A+Pl+Comp+Ill: muuttumattomamphiin
     muuttumaton+A+Pl+Comp+Ade: muuttumattomammila
     muuttumaton+A+Pl+Comp+Abl: muuttumattomammilta
     muuttumaton+A+Pl+Comp+All: muuttumattomammile
     muuttumaton+A+Pl+Comp+Ess: muuttumattomampina
     muuttumaton+A+Pl+Comp+Com: muuttumattomampine

# Se on vain kaksitavuiset nomenit, jotka por ja rai varieteetissä voivat saada vahvan vartalon ja päätteen -in pl genitiivissä.

     muuttumaton+A+Sg+Superl+Nom: muuttumattomiin
     muuttumaton+A+Sg+Superl+Gen: muuttumattomiiman
     muuttumaton+A+Sg+Superl+Par: muuttumattomiinta
     muuttumaton+A+Sg+Superl+Tra: muuttumattomiimaksi
     muuttumaton+A+Sg+Superl+Abe: muuttumattomiimatta
     muuttumaton+A+Sg+Superl+Ine: muuttumattomiimassa
     muuttumaton+A+Sg+Superl+Ela: muuttumattomiimasta
     muuttumaton+A+Sg+Superl+Ill: muuttumattomiimphaan
     muuttumaton+A+Sg+Superl+Ade: muuttumattomiimala
     muuttumaton+A+Sg+Superl+Abl: muuttumattomiimalta
     muuttumaton+A+Sg+Superl+All: muuttumattomiimale
     muuttumaton+A+Sg+Superl+Ess: muuttumattomiimpana
     muuttumaton+A+Pl+Superl+Nom: muuttumattomiimat
     muuttumaton+A+Pl+Superl+Gen: [muuttumattomiimiitten, muuttumattomiimitten] # muuttumattomiimiitten por ja rai varieteeteissä. muuttumattomiimitten muissa.
     muuttumaton+A+Pl+Superl+Par: [muuttumattomiimppii, muuttumattomiimppiita, muuttumattomiimpia] # muuttumattomiimpia var ja jok varieteeteissä.
     muuttumaton+A+Pl+Superl+Tra: muuttumattomiimiksi
     muuttumaton+A+Pl+Superl+Abe: muuttumattomiimitta
     muuttumaton+A+Pl+Superl+Ine: muuttumattomiimissa
     muuttumaton+A+Pl+Superl+Ela: muuttumattomiimista
     muuttumaton+A+Pl+Superl+Ill: muuttumattomiimphiin
     muuttumaton+A+Pl+Superl+Ade: muuttumattomiimila
     muuttumaton+A+Pl+Superl+Abl: muuttumattomiimilta
     muuttumaton+A+Pl+Superl+All: muuttumattomiimile
     muuttumaton+A+Pl+Superl+Ess: muuttumattomiimpina
     muuttumaton+A+Pl+Superl+Com: muuttumattomiimpine
